臺灣板橋地方法院刑事判決　　　　　　　95年度訴字第1083號
公　訴　人　臺灣板橋地方法院檢察署檢察官
被　　　告　庚○○
選任辯護人　廖年盛律師
上列被告因違反槍砲彈藥刀械管制條例案件，經檢察官提起公訴
（九十四年度偵字第一０四五七號），本院判決如下：
    主  文
庚○○未經許可，持有可發射子彈具有殺傷力之改造玩具手槍，
處有期徒刑參年陸月，併科罰金新臺幣伍萬元，罰金如易服勞役
，以新臺幣壹仟元折算壹日，扣案如附表一編號一所示改造玩具
手槍沒收；又未經許可，持有可發射子彈具有殺傷力之改造玩具
手槍，處有期徒刑肆年陸月，併科罰金拾伍萬元，罰金如易服勞
役，以新臺幣壹仟元折算壹日，扣案如附表一編號二至四所示改
造玩具手槍、如附表二編號六、七、八所示子彈及土造槍管壹枝
均沒收。應執行有期徒刑柒年拾月，併科罰金新臺幣拾捌萬元，
罰金如易服勞役，以新臺幣壹仟元折算壹日，扣案如附表一編號
一至四所示改造玩具手槍、如附表二編號六、七、八所示子彈及
土造槍管壹枝均沒收。
    事  實
一、庚○○明知未經主管機關許可，不得持有具有殺傷力之改造
    玩具手槍，竟基於持有之犯意，於民國九十二年六月間某日
    ，在臺北縣板橋市○○街十九號住處，收受真實姓名年籍資
    料不詳之成年人所交付之仿ＦＮ廠一九一０型半自動手槍製
    造之金屬玩具手槍換裝土造金屬槍管而具殺傷力之八釐米改
    造玩具手槍一枝（槍枝管制編號0000000000號，
    起訴書誤載「0000000000」號，如附表一編號一
    ）而持有之，並將該改造手槍放置在上址，由羅玨偉所交付
    之保險箱內。
二、其另行起意，基於持有之概括犯意，先後為下列犯行：
(一)、先於九十四年六月初，在不詳地點，收受真實姓名年籍資料
    不詳、綽號「阿原」之成年男子委託保管其所交付下列之槍
    彈（詳如附表一編號二至四、附表二編號一至六、附表三）
    及槍管而持有之，並將之放置在其位於臺北縣板橋市○○街
    一五一巷四十弄十號四樓居所內：
１、仿ＢＥＲＥＴＴＡ廠八四型半自動手槍製造之玩具手槍換裝
    土造金屬槍管而具殺傷力之八釐米手槍一枝（槍枝管制編號
    0000000000號）。
２、仿ＧＬＯＣＫ廠一七型半自動手槍製造之玩具手槍換裝土造
    金屬槍管而具殺傷力之克拉克改造手槍一枝（槍枝管制編號
    0000000000號）。
３、仿ＧＬＯＣＫ廠二七型半自動手槍製造之玩具手槍換裝土造
    金屬槍管而具殺傷力之克拉克手槍一枝（槍枝管制編號00
    00000000號）。
４、具有殺傷力之子彈：
(1)、由土造金屬彈殼加裝直徑八點八mm～九點二mm金屬彈頭而成
    之土造子彈二十三顆（經鑑驗用罄，起訴書誤載為二十五顆
    ）。
(2)、由玩具金屬彈殼加裝直徑八點０mm～九點０mm金屬彈頭而成
    之土造子彈一顆（經鑑驗用罄，起訴書誤載為四顆）。
(3)、由土造金屬彈殼加裝直徑八點八mm金屬彈頭而成之土造子彈
    一顆（經鑑驗用罄）。
(4)、口徑九mm之制式子彈一顆（經鑑驗用罄）。
(5)、由土造金屬彈殼加裝直徑七點九mm～八點一mm金屬彈頭而成
    之土造子彈十顆（經鑑驗用罄，起訴書誤載為十三顆）。
(6)、口徑七點六五mm之制式子彈二顆（其中一顆經鑑驗用罄）。
５、槍枝主要組成零件土造金屬槍管一支。
６、不具殺傷力之子彈：
(1)、由土造金屬彈殼加裝直徑八點八mm～九點二mm金屬彈頭而成
    之土造子彈三顆。
(2)、由玩具金屬彈殼加裝直徑八點０mm～九點０mm金屬彈頭而成
    之土造子彈四顆。
(3)、由土造金屬彈殼加裝直徑九點九mm金屬彈頭而成之土造子彈
    一顆。
(4)、由土造金屬彈殼加裝直徑七點九mm～八點一mm金屬彈頭而成
    之土造子彈四顆。
(5)、由玩具金屬彈殼加裝直徑八點０mm金屬彈頭而成之土造子彈
    五顆。
(6)、由土造金屬彈殼加裝直徑七點五mm金屬彈頭而成之土造子彈
    二顆。
(二)、復於同年六月間，在不詳處所，收受真實姓名年籍資料不詳
    之成年人委託保管其所交付之由土造金屬彈殼加裝直徑八點
    一mm～八點九mm金屬彈頭而具有殺傷力土造子彈三顆（其中
    一顆經鑑驗用罄，即附表二編號七）而持有之，並將之放置
    在其位於臺北縣板橋市○○路○段五十七號十二樓之六租屋
    處浴室天花板內。
(三)、再於同年六月間，在不詳地點，收受真實姓名年籍資料不詳
    之成年人委託保管其所交付之一二ＧＵＡＧＥ制式霰彈二顆
    （即附表二編號八）而持有之，並將之放置在其位於臺北縣
    板橋市○○街六十三巷一弄二十號之一租屋處客廳櫃子中。
三、嗣於九十四年六月十四日晚上七時二十分、十一時、十一時
    三十分及翌日凌晨一時許，在上開庚○○住居所、租屋處，
    為警查獲並扣得前揭槍彈及槍管，始查知上情。
四、案經臺北市政府警察局萬華分局移送臺灣板橋地方法院檢察
    署檢察官偵查起訴。
    理  由
壹、程序方面有關證據能力部分：
一、按被告以外之人於審判外之言詞或書面陳述，除法律有規定
    者外，不得作為證據；證人依法應具結而未具結者，其證言
    或鑑定意見，不得作為證據；被告以外之人於偵查中向檢察
    官所為之陳述，除顯有不可信之情況者外，得為證據，刑事
    訴訟法第一百五十九條第一項、第一百五十八條之三、第一
    百五十九條之一第二項分別訂有明文。是以：
(一)、證人己○○及丁○○（冒用丙○○名義應訊）於接受司法警
    察詢問時所為之證述屬於審判外之言詞陳述，且被告及辯護
    人主張不同意引為證據方法，則依刑事訴訟法第一百五十九
    條第一項之規定，認無證據能力，不得作為證據。
(二)、證人己○○及丁○○（冒用丙○○名義應訊）於偵查中接受
    檢察官訊問時所言，並經具結在案，此有渠等之結文二份（
    詳見偵查卷第一三八、一四０頁）在卷可稽，雖辯護人主張
    渠等證述屬於個人臆測而有顯不信之情狀云云，然按證人單
    純之個人意見，及與體驗事實無關之推測，依刑事訴訟法第
    一百六十條規定，固不得作為證據，至與體驗事實不可分離
    ，且非代替性之意見或推測，既屬證言之一部，自無該條之
    適用，仍應認其有證據能力，最高法院八十二年度臺上字第
    三三九八號判決意旨供參。參酌證人丁○○於偵訊時證述：
    在警方來的前幾分鐘，被告說警方要來就把燈關掉，在黑暗
    中我有隱約看到被告將一包東西拿到陽台放置等語（詳見偵
    查卷第一二八頁），及證人己○○於偵訊時證述：警方來搜
    索前，被告有將一包東西拿到陽台放置等語（詳見偵查卷第
    一二九頁），是於員警到場前，渠等與被告同在臺北縣板橋
    市○○街一五一巷四十弄十號四樓內，縱使後來屋內之電燈
    關掉，依照渠等體驗之事實而為上開證述，顯非代替性之意
    見或臆測，並無刑事訴訟法第一百六十條規定之適用；至證
    人丁○○雖冒用其兄丙○○名義應訊乙節，業據證人丙○○
    於本院審理時到庭具結證述綦詳（詳見本院卷第一八六至一
    八九頁），並經檢察官就證人丁○○冒用丙○○名義而涉嫌
    施用毒品罪嫌部份，對證人丙○○為不起訴處分在案，此有
    臺灣板橋地方法院檢察署九十四年度毒偵字第三九七八號不
    起訴處份書及丁○○之全國刑案資料查註表、臺灣高等法院
    通緝紀錄表各乙份（詳見本院卷第一九二至一九七、二０五
    頁）在卷可證；況且所謂「顯有不可信之情狀」係指陳述是
    否出於供述者之真意、有無違法取供情事之信用性而言，故
    應就偵查或調查筆錄製作之原因、過程及其功能等加以觀察
    其信用性，據以判斷該傳聞證據是否有顯不可信或有特別可
    信之情況而例外具有證據能力，並非對其陳述內容之證明力
    如何加以論斷，二者之層次有別，不容混淆，而辯護人並未
    具體指摘渠等於接受檢察官訊問時，有何使渠等為上開證述
    時違反渠等之真意或違法取供情事。故揆諸前揭法條及說明
    ，應認證人己○○及丁○○於偵訊中所言，有證據能力。
二、又按被告以外之人於審判外之陳述，雖不符同法第一百五十
    九條之一至第一百五十九條之四之規定，而經當事人於審判
    程序同意作為證據，法院審酌該言詞陳述或書面陳述作成時
    之情況，認為適當者，亦得為證據；當事人、代理人或辯護
    人於法院調查證據時，知有第一百五十九條第一項不得為證
    據之情形，而未於言詞辯論終結前聲明異議者，視為有前項
    之同意，刑事訴訟法第一百五十九條之五亦定有明文。是以
    ，本案被告及其辯護人於本院審理時對於檢察官所提各項證
    據方法之證據能力除上述有關證人己○○及丁○○之證述外
    ，其餘均表示「沒意見」，且本案言詞辯論終結前，被告及
    其辯護人並未爭執其餘證據之證據能力，則揆諸上開規定，
    應認被告等及其辯護人已同意除上述證人己○○及丁○○之
    證言外之其餘證據方法得作為證據，而本院審酌上開各該證
    據均非非法取得之證據，並無證據力明顯過低之情形，復經
    本院於審判期日就上開證據依法進行調查、辯論，依法自有
    證據能力，附此敘明。
貳、實體方面：
一、訊據被告庚○○固坦承於上開時、地，為警查扣前揭槍彈及
    槍管之事實，惟矢口否認有何持有具有殺傷力之改造玩具手
    槍、子彈及槍枝主要組成零件之犯行，並辯稱：事實欄一所
    示之槍枝部分，因伊有蒐集古董之習慣，羅玨偉將放置該槍
    枝之保險箱送給伊，但羅玨偉並沒有附上鑰匙，伊從未將該
    保險箱打開過，伊根本不知道該保險箱內有該槍枝；事實欄
    二(一)所示之槍彈等物部分，伊向友人郭芳原借用金門街住處
    ，警方到場時，伊僅將放置於桌上之吸食器收拾起來，並拿
    到陽台往下丟棄，伊並沒有將該包裝放置扣案槍彈之紙盒丟
    棄在陽台之夾縫處；事實欄二(二)所示之子彈部份，該四川路
    處所係伊之前承租開設永順徵信社的辦公室，但於九十三年
    後就沒有營業，伊不知道該子彈何人的；事實欄二(三)所示之
    子彈部份，大明街係伊租屋處，因家裡往來的人比較複雜，
    伊並不知道該扣案之子彈是何人的云云置辯。辯護人為其辯
    護稱：事實欄一所示之保險箱，被告認為是屬於古董，羅玨
    偉送給被告時，被告並不知道該保險箱內有槍枝，況該保險
    箱係由警方以挖洞方式開啟，顯見被告無法開啟該保險箱；
    事實欄二(一)部份，被告向郭芳原借住在金門街，況依照員警
    所在位置，其根本無法看到被告在陽台之情狀，且員警未將
    放置槍彈紙盒之塑膠袋扣案，顯然沒有員警乙○○所述之事
    實；而事實欄二(二)及(三)所示之四川路及大明街，皆已非被告
    住居所，被告並不知道係由何人放置該子彈等語。
二、本院得心證之理由：
(一)、就事實欄一部份：
１、查於九十四年六月十四日，為警在被告位於臺北縣板橋市○○街十九號住處，一只保險箱內查扣仿ＦＮ廠一九一０型半
    自動手槍製造金屬玩具手槍換裝土造金屬槍管而具殺傷力之
    八釐米改造玩具手槍一枝（槍枝管制編號00000000
    00號）之事實，業據被告坦承在卷，且該扣案之改造手槍
    經送鑑驗，結果認：該槍枝係仿ＦＮ廠一九一０型半自動手
    槍製造之金屬玩具手槍，換裝土造金屬槍管而成之改造手槍
    ，機械性能良好，可擊發適用子彈，認具殺傷力乙節，此有
    內政部警政署刑事警察局九十四年八月二日刑鑑字第０九四
    ００九四三０五號槍彈鑑定書乙份（詳見偵查卷第二一一至
    二二０頁）在卷可稽；且參酌證人甲○○員警於本院審理時
    到庭具結證述：我記得有一個保險箱，但是否是本院卷第四
    十七頁照片中的保險箱我不確定；我忘了該保險箱是用鑰匙
    或密碼開啟，當時當事人在場，請當事人開啟，同仁打不開
    保險箱；在場時沒有聽到被告向我或其他同仁說保險箱是古
    董；該保險箱放在一樓後面放置雜物的地方，且上面沒有蓋
    布或其他東西防止灰塵沾染等語（詳見本院卷第一五二至一
    五六頁）明確，是放置扣案槍枝之保險箱係由被告開啟，則
    被告所辯稱：無法開啟云云，即不足採。
２、另證人游惠禎迭於警詢及偵訊時證述：該保險箱是被告友人
    羅玨偉送的，被告一直打不開鎖，直到警方來才知道有裡面
    槍云云（詳見偵查卷第十五、一二七頁），及證人戊○○於
    本院審理時到庭具結證述：於九十二年七月租房子時認識被
    告，直到九十三年十月；我於九十二年十一、十二月時，看
    過照片中之保險箱，是阿偉用發財車載過來，被告搬不動，
    找我幫忙搬；我看到保險箱後，沒有看過被告打開過；不知
    道阿偉為何把保險箱搬過來及裡面放何物品；被告沒有告訴
    過我保險箱連被告本人都打不開等語（詳見本院卷第一五五
    至一五六頁），衡諸證人游惠禎為被告之女友，渠等關係密
    切，其前開證述有迴護被告之虞；及證人戊○○前開證述僅
    能證明該保險箱係他人送至被告住處，但對於被告是否無法
    開啟該保險箱或未於該保險箱內放置槍枝乙節，殊難逕採為
    有利於被告之認定。
３、況被告先於警詢、偵訊時及本院準備程序時訊問時供稱：該
    保險箱是羅玨偉於二年前免費送給伊的，但伊根本打不開，
    羅玨偉有說要拿鑰匙給伊，但一直沒有給云云（詳見偵查卷
    第七頁反面、第一三三頁、本院卷第三十八頁），嗣於本院
    審理期日接受檢察官訊問時卻供稱：伊收集古董，羅玨偉要
    賣伊八千元，這八千元是伊估價的，但伊說打不開，為何要
    賣八千元，等你打開再說；當時用貨車載送到伊家，伊請戊○○跟伊一起搬到一樓客廳，本來要付錢，但因打不開，所
    以沒有付錢；羅玨偉說他要來打開，但一直說改天改天，伊
    不知道他為何沒有來，後來聽說他出事被抓了云云（詳見本
    院卷第二一七至二一八頁），是以，被告前後之供述不一，
    且茍羅玨偉出售該保險箱予被告者，雙方價錢尚未談妥且被
    告亦尚未支付任何款項，何以羅玨偉會先將價值至少約八千
    元之保險箱交予被告且未交付鑰匙？甚至在被告不知情下，
    將價值不匪之扣案槍枝放置於保險箱內而交予被告收執？此
    均顯與常情有違。故被告前開供述及辯解，顯屬事後卸責之
    詞，不足採信。
４、綜上，被告於九十二年六月間，在上址，收受該改造手槍而
    持有之事實，足堪認定。
(二)、就事實欄二(一)部份：
１、查於九十四年六月十四日晚上七時二十分許，為警在被告位
    於臺北縣板橋市○○街一五一巷十號四樓住處，查扣事實欄
    二(一)所示槍彈及槍管之事實，業據證人己○○於偵訊時及本
    院審理時具結證述：知道警察來時，房間內的燈就關掉，我
    聽到被告收拾東西的聲音，然後把東西包起來帶到陽台，我
    不確定該包東西是什麼等語（詳見偵查卷第一二九頁及本院
    卷第一三九至一四二頁），核與證人丁○○（冒用丙○○名
    義應訊）於偵訊時具結證述：在警方來的前幾分鐘，被告說
    有警方要來就把燈關掉，在黑暗中隱約有看到被告將一包東
    西拿到陽台放置等語（詳見偵查卷第一二八頁）之情節大致
    相符，是被告於員警到場時，曾攜帶一包物品至陽台之事實
    ，堪以認定；又參諸證人即到場查獲被告之員警乙○○於本
    院審理時到庭具結證述：在陽台外牆及隔壁房屋外牆夾縫查
    獲扣案之槍彈係一紙盒以膠帶綑綁，該紙盒沒有包裝，但在
    查到槍彈地方另外有塑膠袋在地上；我有看到被告從房間跑
    到陽台外往下看，當時我沒有進到屋內，我站在隔壁棟樓梯
    間的窗戶看到被告站在陽台往下看，我喝令被告不要動，但
    他嚐試跑到陽台最邊角要往上爬，但他爬不上去，又下來，
    他蹲下來就溜回他房間內；我看到被告手上有提一個塑膠袋
    ；我進到屋內後告訴同仁，由同仁到陽台外的夾縫查看而查
    獲扣案槍彈；警方在陽台發現之塑膠袋應該是我搜索前所看
    到被告手上所拿的塑膠袋，因被告返回房間後，手上沒有任
    何東西；這裝槍彈紙盒是靠近夾縫比較裡面的地方，塑膠袋
    是比較靠近夾縫外面，都是在陽台的同一邊。裝有槍彈之紙
    盒應該不是用塞的，是用丟的，距離夾縫口約一、二公尺，
    所丟位置無法從陽台上伸手可及，需用一到二公尺竹杆才可
    以拿到，撈過程不會有掉落之生命危險；該紙盒位置不容易
    被隔壁或對面的人發現；被告往上爬下來時，就是在夾縫處
    ；我跟同仁說被告可能在那裡丟東西，同仁就去查看，在他
    們撈出來前，我有看到槍彈所在位置，但動手去拿出來不是
    我而已；被告從屋內走出來，我看得很清楚，距離大約十公
    尺左右，當天我有持手電筒等語（詳見本院卷第一四四至一
    五一頁）明確，並經本院勘驗上開現場蒐證光碟屬實，此有
    勘驗筆錄、現場圖及臺北市政府警察局萬華分局九十六年二
    月一日北市警萬分刑字第０九六三００四二八００號函暨現
    場照片六張（詳見本院卷第一００至一０一、一六三、一七
    二至一七五頁）在卷可證，是雖警方到場時，天色已暗，但
    證人乙○○既有攜帶手電筒，且臺北縣板橋市○○街一五一
    巷四十弄呈一ㄇ字形之四層樓住宅公寓相連，不至過於黑暗
    ，況證人乙○○站立於被告前揭處所之隔壁大樓樓梯間，且
    該陽台並無裝置鐵窗，證人乙○○所在位置與被告所在位置
    間並無遮蔽物，證人乙○○確實可以目視到被告至陽台時之
    情狀以及被告丟棄扣案槍彈之夾縫處，且衡諸證人乙○○與
    被告並無仇隙怨懟，應無虛詞構陷被告之理，則證人乙○○
    前開證述，足堪採信，至被告及辯護人空言指摘證人乙○○
    無法看到陽台情狀云云，顯與事實不符，不足採信。
２、又扣案之事實欄二(一)所示槍彈經送鑑驗，結果認：
(1)、八釐米手槍一枝（槍枝管制編號0000000000號）
    ：仿ＢＥＲＥＴＴＡ廠八四型半自動手槍製造之玩具手槍換
    裝土造金屬槍管而成之改造手槍，機械性能良好，可擊發適
    用子彈，認具殺傷力。
(2)、克拉克一七手槍一枝（槍枝管制編號0000000000
    號）：仿ＧＬＯＣＫ廠一七型半自動手槍製造之玩具手槍換
    裝土造金屬槍管而成之改造手槍，機械性能良好，可擊發適
    用子彈，認具殺傷力。
(3)、克拉克手槍一枝（槍枝管制編號0000000000號）
    ：仿ＧＬＯＣＫ廠二七型半自動手槍製造之玩具手槍換裝土
    造金屬槍管而成之改造手槍，機械性能良好，可擊發適用子
    彈，認具殺傷力。
(3)、九０手槍子彈三十三顆：
、二十五顆：由土造金屬彈殼加裝直徑八點八mm～九點二mm金
    屬彈頭而成之土造子彈，經取樣十一顆試射結果，均可擊發
    ，認均具殺傷力；又其餘十二顆均可擊發，認具殺傷力，餘
    三顆，均可擊發，惟其發射動能甚微，認不具殺傷力。
、五顆：由玩具金屬彈殼加裝直徑八點０mm～九點０mm金屬彈
    頭而成之土造子彈，經取樣二顆試射結果，其中一顆可擊發
    ，認具殺傷力，其中一顆無法擊發，認不具殺傷力。又其中
    三顆，其中一顆，可擊發，惟其發射動能甚微，認不具殺傷
    力；餘二顆均無法擊發，認不具殺傷力。
、一顆：由土造金屬彈殼加裝直徑八點八mm金屬彈頭而成之土
    造子彈，經實際試射結果，可即發，認均具殺傷力。
、一顆：係口徑九mm之制式子彈，因彈底具明顯之撞擊痕跡，
    故採實際試射，可擊發，認具殺傷力。
、一顆：由土造金屬彈殼加裝直徑九點九mm金屬彈頭而成之土
    造子彈，經檢視，彈頭可與彈殼分離且彈殼內不具火藥，不
    具子彈完整結構，依現狀，認不具殺傷力。
(4)、八釐米手槍子彈二十三顆：
、十四顆：由土造金屬彈殼加裝直徑七點九mm～八點一mm金屬
    彈頭而成之土造子彈，經取樣五顆試射結果，其中四顆可擊
    發，認均具殺傷力，其中一顆無法擊發，認不具殺傷力；又
    九顆，其中六顆，均可擊發，認均具殺傷力；餘三顆無法擊
    發，認不具殺傷力。
、五顆：由玩具金屬彈殼加裝直徑八點０mm金屬彈頭而成之土
    造子彈，經取樣二顆試射結果，其中一顆雖可擊發，惟其發
    射動能甚微，認不具殺傷力；另一顆無法擊發，認不具殺傷
    力。又其中一顆可擊發，惟其發射動能甚微，認不具殺傷力
    ；餘二顆無法擊發，認不具殺傷力。
、二顆：由土造金屬彈殼加裝直徑七點五mm金屬彈頭而成之土
    造子彈，經取樣一顆試射結果，無法擊發，認不具殺傷力。
、一顆：係口徑七點六五mm之制式子彈，因彈底具明顯之撞擊
    痕跡，故採實際試射，可擊發，認具殺傷力。
、一顆：係口徑七點六五mm之制式子彈，認具殺傷力。
(5)、槍管一枝：係土造金屬槍管；且係屬八十六年十一月二十四
    日台（八六）內警字第八六七０六八三號公告之槍砲彈藥主
    要組成零件。
(6)、此有上開槍彈鑑定書、九十五年七月二十日刑鑑字第０九五
    ００六四九二五號函及內政部九十五年八月二十三日內授警
    字第０九五０八七一二００號函各乙份（詳見偵查卷第二一
    一至二二０、本院卷第八十二至八十四、九十四頁）在卷可
    稽。
３、復衡諸臺北縣板橋市○○街一五一巷四十弄十號四樓為被告
    之居所乙節，為被告所承認，核與證人游惠禎於警詢及偵訊
    時證述之情節相符，且承上所述，被告於員警到場時，將扣
    案之槍彈藏置於該夾縫處，顯見被告持有前揭槍彈之事實，
    堪以認定屬實。則被告空言否認，即屬無據而不足採信。
(三)、就事實欄二(二)及(三)部份：查於九十四年六月十四日晚上十一
    時三十分許及翌日凌晨一時許，為警分別在被告位於臺北縣
    板橋市○○路○段五十七號十二樓之六租屋處浴室天花板及
    臺北縣板橋市○○街六十三巷一弄二十號之一租屋處客廳櫃
    子內，扣得八釐米土造子彈三顆及制式霰彈二顆之事實，為
    被告坦承在卷，且上開子彈經送鑑驗，結果認：(1)八釐米手
    槍子彈三顆：由土造金屬彈殼加裝直徑八點一mm～八點九mm
    金屬彈頭而成之土造子彈，經取樣一顆試射結果，可擊發，
    認具殺傷力；(2)、霰彈二顆：均係一二ＧＡＵＧＥ制式霰彈
    ，認均具殺傷力等情，此有上開槍彈鑑定書（詳見偵查卷第
    二一一至二二０頁）可證；況衡諸被告自承：板橋市○○路
    ○段五十七號十二樓之六及板橋市○○街六十三巷二十號之
    一均是伊承租的等語明確，是該址既為被告之承租處，其他
    人未得被告同意者，顯難以進入私人居所，且該土造子彈係
    於上址之浴室天花板及客廳櫃子內扣得，均屬隱匿處，茍他
    人未經被告同意而藏放子彈於該處者，則該人即不易取得子
    彈，顯與常情有違，是被告持有前開子彈之事實，堪以認定
    無訛，而被告空言否認伊未持有上開子彈云云，係屬卸責之
    詞，不足採信。
二、論罪科刑部份：
(一)、法律修正後之適用：
１、按槍砲彈藥刀械管制條例於九十四年一月二十六日固修正公
    布部分條文，並於同年月日生效，修正前該法第十一條第四
    項規定為「未經許可，持有、寄藏或意圖販賣而陳列第一項
    所列槍砲者（同法第四條第一項第一款所稱其他可發射金屬
    或子彈具有殺傷力之各式槍砲），處一年以上七年以下有期
    徒刑，併科新臺幣七百萬元以下罰金。」，修正後該法刪除
    第十一條之規定，於第八條第一項至第五項所列槍枝種類，
    增列同法第四條第一項第一款所定其他可發射金屬或子彈具
    有殺傷力之各式槍砲，並將第八條第四項修正為：「未經許
    可，持有、寄藏或意圖販賣而陳列第一項所列槍枝者（鋼筆
    槍、瓦斯槍、麻醉槍、獵槍、空氣槍或第四條第一項第一款
    所定其他可發射金屬或子彈具有殺傷力之各式槍砲），處三
    年以上十年以下有期徒刑，併科新臺幣七百萬元以下罰金。
    」。惟按持有手槍罪為繼續犯，於其終止持有之前，犯罪行
    為仍在繼續實施之中，其間法律縱有變更，但其行為既繼續
    實施至新法施行以後，自無行為後法律變更之可言，最高法
    院八十九年度臺非字第一八六號、九十五年度臺上字第三四
    六一號判決足資參酌。是本件被告持有事實欄一所示之扣案
    槍彈行為固始自於槍砲彈藥刀械管制條例九十四年一月二十
    八日修正施行之前，但其持有行為至九十四年六月十四日始
    行終了，從而依上說明，自無新舊法比較之問題，即應適用
    現行法之規定，合先說明。
２、被告行為後，刑法於九十四年二月二日修正公布，並自九十
    五年七月一日施行，且刑法施行法於九十五年六月十四日增
    訂該法第一條之一規定，並同自九十五年七月一日施行。另
    按同於九十五年七月一日修正施行之刑法第二條規定，乃關
    於新舊法比較適用之準據法，其本身無關行為可罰性要件之
    變更，故上開法律修正施行後，如有涉及比較新舊法之問題
    ，即應逕依修正後刑法第二條第一項規定，為「從舊從輕」
    之比較。再法律變更之比較適用，比較時應就罪刑有關之共
    犯、未遂犯、想像競合犯、牽連犯、連續犯、結合犯、以及
    累犯加重、自首減輕暨其他法定加減（如身分加減）與加減
    例等一切情形，綜其全部罪刑之結果而為比較；且就比較之
    結果，須為整體之適用，不能割裂分別適用各該有利於行為
    人之法律（最高法院九十五年度第八次刑事庭會議決議意旨
    參照）。經查：
(1)、修正後刑法第五十六條規定，業已刪除連續犯之規定，故連
    續數行為而犯同一罪名，依修正前刑法第五十六條規定，應
    以一罪論，但得加重其刑；而依修正後規定，則已無連續犯
    可資適用，即應將各次犯行以數罪併合處罰。是以修正前關
    於連續犯之規定，較有利於被告。
(2)、修正後刑法第三十三條第五款規定，罰金刑為新臺幣一千元
    以上，以百元計算，修正前罰金刑為銀元一元即新臺幣三元
    以上，是以修正前之規定較有利於被告。
(3)、修正後刑法第五十一條第五規定：「宣告多數有期徒刑者，
    於各刑中之最長期以上，各刑合併之刑期以下，定其刑期。
    但不得逾三十年。」，而修正前規定：「宣告多數有期徒刑
    者，於各刑中之最長期以上，各刑合併之刑期以下，定其刑
    期。但不得逾二十年。」。另同條第七、十款，於修正前後
    並無差異，綜合比較結果，以適用修正前規定較有利於被告
    。
(4)、綜上，修正前之刑法第五十六條、第三十三條第五款、第五
    十一條第五款之規定均較有利於被告，故依上開最高法院決
    議意旨，上開條文應一併適用行為時即修正前之規定。另刑
    法第五十五條關於想像競合犯之規定，係科刑之限制，為法
    理之明文化，非屬法律之變更，其為純文字修正，應適用裁
    判時法即修正後之規定（最高法院九十五年第第二十一次刑
    事庭會議決議足資參照）。
(二)、論罪部份：
１、就事實欄一部份，核被告所為，係犯槍砲彈藥刀械管制條例
    第八條第四項之未經許可持有具有殺傷力之改造玩具手槍罪
    ；就事實欄二(一)部分，核其所為，係犯同條例第八條第四項
    之未經許可持有具有殺傷力之改造玩具手槍罪、同條例第十
    二條第四項之未經許可持有具有殺傷力之子彈罪及同條例第
    十三條第四項之未經許可持有槍枝之主要組成零件罪；就事
    實欄二(二)及(三)部分，核其所為，係犯同條例第十二條第四項
    之未經許可持有具有殺傷力之子彈罪。
２、又公訴人認被告係寄藏前揭槍彈及槍管，尚有未洽，惟基本
    事實相同（寄藏行為本質上包含持有行為在內），法條同一
    ，本院自應逕行論以持有罪，且無庸變更起訴法條。
３、就事實欄二(一)、(二)、(三)被告持有具有殺傷力子彈之多次犯行
    ，時間緊接，觸犯構成要件相同之罪名，為連續犯，應依修
    正前刑法第五十六條之規定，以一連續持有具有殺傷力子彈
    罪處斷，並加重其刑。就事實欄二(一)部份，被告於同一時地
    ，一持有行為而觸犯上開三罪名，為想像競合犯，應依刑法
    第五十五條之規定，從一情節較重之未經許可持有具殺傷力
    之改造玩具手槍罪處斷。
４、就事實欄一及二部份，時間相隔近二年，顯見上開二犯行，
    犯意個別，行為互殊，應予分論併罰。至公訴人認二者具有
    連續犯之裁判上一罪關係，容有未洽，附此敘明。
(三)、科刑部分：爰審酌被告犯罪之動機、目的、手段，且持有改
    造玩具手槍及子彈之數量非微，對社會治安所生危害非輕，
    且其犯後否認犯行，毫無悔意，惟其尚無持該槍彈另為其他
    不法犯行等一切情狀，分別量處如主文所示之刑，且各就罰
    金部分依修正後刑法第四十二條第三項之規定，均併予諭知
    如易服勞役之折算標準（經比較刑法第四十二條修正前後之
    規定，修正後以新臺幣一千元、二千元及三千元折算一日較
    有利於被告），並定應執行之刑，以示懲儆。
(四)、沒收部分：
１、扣案如附表一編號一至四所示之改造玩具手槍、如附表二編
    號六、七、八所示子彈，均經送鑑驗認具有殺傷力，且扣案
    之土造槍管一枝係屬槍枝主要組成零件，已如前述，均屬違
    禁物，爰依刑法第三十八條第一項第一款之規定，併予宣告
    沒收。
２、至扣案如附表二編號一至七（其中編號六及七中各一顆）所
    示子彈經鑑驗認具殺傷力，原為違禁物，惟均於鑑驗時試射
    擊發而耗損，失其效用，亦如前述，既已失違禁物之性質，
    自無庸併予宣告沒收，附此敘明。
據上論斷，應依刑事訴訟法第二百九十九條第一項前段，槍砲彈
藥刀械管制條例第八條第四項、第十二條第四項、第十三條第四
項，刑法第二條第一項、第十一條前段、（修正前）第五十六條
、第五十五條、（修正前）第五十一條第五款、第七款、第十款
、第四十二條第三項、第三十八條第一項第一款，判決如主文。
本案經檢察官彭聖斐到庭執行職務。
中　　華　　民　　國　　96　　年　　4 　　月　　27　　日
                  刑事第六庭審判長法　官  許仕楓
                                  法  官  林鈺琅
                                  法  官  饒金鳳
以上正本證明與原本無異。
如不服本判決應於送達後十日內向本院提出上訴狀
                                  書記官  王春森
中　　華　　民　　國　　96　　年　　4 　　月　　27　　日
附錄本案論罪科刑法條全文：
槍砲彈藥刀械管制條例第八條第四項：
未經許可，持有、寄藏或意圖販賣而陳列第一項所列槍枝者，處
三年以上十年以下有期徒刑，併科新臺幣七百萬元以下罰金。
槍砲彈藥刀械管制條例第十二條第四項：
未經許可，持有、寄藏或意圖販賣而陳列子彈者，處五年以下有
期徒刑，併科新臺幣三百萬元以下罰金。
槍砲彈藥刀械管制條例第十三條第四項：
未經許可，持有、寄藏或意圖販賣而陳列第一項所列零件者，第
六月以上五年以下有期徒刑，併科新臺幣三百萬元以下罰金。
附表一：扣案槍枝部份
┌──┬───────────────────┬───┬───────┐
│編號│  　改　　造　　玩　　具　　手　　槍  │數　量│  備      註  │
├──┼───────────────────┼───┼───────┤
│ 一 │仿ＦＮ廠一九一０型半自動手槍製造金屬玩│一枝  │臺北縣板橋市東│
│    │具手槍換裝土造金屬槍管之八釐米改造玩具│      │興街十九號查扣│
│    │手槍                                  │      │              │
│    │（槍枝管制編號0000000000號）│      │              │
├──┼───────────────────┼───┼───────┤
│ 二 │仿ＢＥＲＥＴＴＡ廠八四型半自動手槍製造│一枝  │臺北縣板橋市金│
│    │之玩具手槍換裝土造金屬槍管之八釐米手槍│      │門街一五一巷四│
│    │（槍枝管制編號0000000000號）│      │十弄十號查扣  │
├──┼───────────────────┼───┼───────┤
│ 三 │仿ＧＬＯＣＫ廠一七型半自動手槍製造玩具│一枝  │同上          │
│    │手槍換裝土造金屬槍管之克拉克改造手槍  │      │              │
│    │（槍枝管制編號0000000000號）│      │              │
├──┼───────────────────┼───┼───────┤
│ 四 │仿ＧＬＯＣＫ廠二七型半自動手槍製造玩具│一枝  │同上          │
│    │手槍換裝土造金屬槍管之克拉克手槍      │      │              │
│    │（槍枝管制編號0000000000號）│      │              │
└──┴───────────────────┴───┴───────┘
附表二：扣案之具有殺傷力子彈（鑑驗用罄部份，毋庸沒收）
┌──┬───────────────────┬───┬────────┐
│編號│    子                            彈  │數  量│備            註│
├──┼───────────────────┼───┼────────┤
│ 一 │土造金屬彈殼加裝直徑八點八mm～九點二mm│二十三│臺北縣板橋市金門│
│    │金屬彈頭而成土造子彈                  │顆（鑑│街一五一巷四十弄│
│    │                                      │驗用罄│十號查扣        │
│    │                                      │，起訴│                │
│    │                                      │書誤載│                │
│    │                                      │為二十│                │
│    │                                      │五顆）│                │
├──┼───────────────────┼───┼────────┤
│ 二 │玩具金屬彈殼加裝直徑八點０mm～九點０mm│一顆  │同上            │
│    │金屬彈頭而成之土造子彈                │（鑑驗│                │
│    │                                      │用罄，│                │
│    │                                      │起訴書│                │
│    │                                      │誤載為│                │
│    │                                      │四顆）│                │
├──┼───────────────────┼───┼────────┤
│ 三 │土造金屬彈殼加裝直徑八點八mm金屬彈頭而│一顆  │同上            │
│    │成之土造子彈                          │（鑑驗│                │
│    │                                      │用罄）│                │
├──┼───────────────────┼───┼────────┤
│ 四 │口徑九mm之制式子彈                    │一顆  │同上            │
│    │                                      │（鑑驗│                │
│    │                                      │用罄）│                │
├──┼───────────────────┼───┼────────┤
│ 五 │土造金屬彈殼加裝直徑七點九mm～八點一  │十顆  │同上            │
│    │mm金屬彈頭而成之土造子彈              │（鑑驗│                │
│    │                                      │用罄，│                │
│    │                                      │起訴書│                │
│    │                                      │誤載為│                │
│    │                                      │十三顆│                │
│    │                                      │）    │                │
├──┼───────────────────┼───┼────────┤
│ 六 │口徑七點六五mm之制式子彈              │二顆  │同上            │
│    │                                      │（鑑驗│                │
│    │                                      │用罄一│                │
│    │                                      │顆）  │                │
├──┼───────────────────┼───┼────────┤
│ 七 │土造金屬彈殼加裝直徑八點一mm～八點九mm│三顆（│臺北縣板橋市四川│
│    │金屬彈頭而成之土造子彈                │鑑驗用│路一段五十七號十│
│    │                                      │罄一顆│二樓之六查扣    │
│    │                                      │）    │                │
├──┼───────────────────┼───┼────────┤
│ 八 │一二ＧＡＵＧＥ制式霰彈　              │二顆  │臺北縣板橋市大明│
│    │                                      │      │街六十三巷一弄二│
│    │                                      │      │十號之一查扣    │
└──┴───────────────────┴───┴────────┘
附表三：不具殺傷力之子彈
┌──┬───────────────────┬───┬────────┐
│編號│土　　　　造　　　　　子　　　　　　彈│數  量│備            註│
├──┼───────────────────┼───┼────────┤
│ 一 │土造金屬彈殼加裝直徑八點八mm～九點二mm│三顆  │臺北縣板橋市金門│
│    │金屬彈頭而成土造子彈                  │（鑑驗│街一五一巷四十弄│
│    │                                      │用罄）│十號查扣        │
├──┼───────────────────┼───┼────────┤
│ 二 │玩具金屬彈殼加裝直徑八點０mm～九點０mm│四顆  │同上            │
│    │金屬彈頭而成之土造子彈                │（鑑驗│                │
│    │                                      │用罄）│                │
├──┼───────────────────┼───┼────────┤
│ 三 │土造金屬彈殼加裝直徑九點九mm金屬彈頭而│一顆  │同上            │
│    │成之土造子彈                          │（鑑驗│                │
│    │                                      │用罄）│                │
├──┼───────────────────┼───┼────────┤
│ 四 │土造金屬彈殼加裝直徑七點九mm～八點一  │四顆  │同上            │
│    │mm金屬彈頭而成之土造子彈              │（鑑驗│                │
│    │                                      │用罄）│                │
├──┼───────────────────┼───┼────────┤
│ 五 │玩具金屬彈殼加裝直徑八點０mm金屬彈頭而│五顆  │同上            │
│    │成之土造子彈                          │（鑑驗│                │
│    │                                      │用罄）│                │
├──┼───────────────────┼───┼────────┤
│ 六 │土造金屬彈殼加裝直徑七點五mm金屬彈頭而│二顆  │同上            │
│    │成之土造子彈                          │（鑑驗│                │
│    │                                      │用罄）│                │
└──┴───────────────────┴───┴────────┘
